【裁判字號】    94,訴,2242
【裁判日期】    950327
【裁判案由】    違反槍砲彈藥刀械管制條例
【裁判全文】
臺灣桃園地方法院刑事判決              94年度訴字第2242號
公  訴  人  臺灣桃園地方法院檢察署檢察官
被      告  乙○○
                    （現於臺灣桃園看守所附設勒戒所執行觀
指定辯護人  本院公設辯護人甲○○
上列被告因違反槍砲彈藥刀械管制條例案件，經檢察官提起公訴
（94年度偵字第15524 號），本院判決如下：
    主  文
乙○○未經許可，持有可發射子彈具有殺傷力之改造手槍，處有
期徒刑年，併科罰金新臺幣拾萬元，罰金如易服勞役，以銀元
佰元即新台幣玖佰元折算壹日。扣案之仿GLOCK 廠27型半自動
手槍製造之改造玩具手槍壹支（含彈匣壹個，槍枝管制編號：00
00000000）沒收。
    事  實
一、乙○○明知槍砲彈藥刀械管制條例所列槍砲、彈藥，非經中
    央主管機關許可，不得無故持有，竟基於非法持有具有殺傷
    力之改造手槍及具有殺傷力之子彈之犯意，於民國（下同）
    94年5 月底某日，在臺北市○○○○○街上，以新臺幣2 萬
    元之價格，向真實姓名年籍不詳綽號「阿德」之成年男子，
    購入具有殺傷力之仿GLOCK 廠27型半自動手槍製造之改造玩
    具手槍1 支（含彈匣1 個）、具有殺傷力之改造子彈3 顆（
    均試射用罄）及不具殺傷力之改造子彈6 顆，未經許可而持
    有前揭具有殺傷力之改造手槍及具有殺傷力之子彈。嗣於94
    年7 月18日上午10時40分許，在其位於桃園縣八德市松柏林
    540 號2 樓租屋處，經乙○○出於自願性同意搜索，為警於
    前揭租屋處之衣櫃內扣得上開具有殺傷力之改造玩具手槍1
    支（含彈匣1 個）、具有殺傷力之改造子彈3 顆（均試射用
    罄）及不具殺傷力之改造子彈6 顆。
二、案經桃園縣政府警察局八德分局報請臺灣桃園地方法院檢察
    署檢察官偵查起訴。
    理  由
甲、證據能力：
一、按被告以外之人於審判外之陳述，雖不符合刑事訴訟法第15
    9 條之1 至之4 之規定，而經當事人於審判程序同意作為證
    據，法院審酌該言詞陳述或書面陳述作成時之情況，認為適
    當者，亦得為證據，此觀刑事訴訟法第159 條之5 第1 項規
    定甚明，而檢察官及被告、辯護人皆同意本案所有證人審判
    外陳述，均得為證據，在此先行說明。
二、內政部警政署刑事警察局槍彈鑑定書係由桃園縣政府警察局
    八德分局委請內政部警政署刑事警察局鑑識人員所製作之報
    告，係被告以外之人於審判外之陳述，依刑事訴訟法第159
    條第1 項規定，本屬於傳聞證據，惟經檢察官及被告、辯護
    人於本院準備程序同意作為證據，本院審酌上開扣案槍彈係
    採性能檢驗法、試射法鑑驗，認其作成之情況並無不適當之
    情形，依上開法條規定，具有證據能力。
三、扣案改造手槍、子彈既係經被告出於自願性同意搜索而查扣
    ，並無違法取證之情事，且與本件被告被訴未經許可非法持
    有改造手槍、子彈之事實具有關連性，自得採為本案之證據
    。
乙、實體方面：
一、上開犯罪事實，業據被告於警詢、偵查及本院審理時坦承不
    諱，扣案之槍、彈送請內政部警政署刑事警察局鑑定：送
    鑑改造克拉克手槍1 支（槍枝管制編號0000000000），認係
    由仿GLOCK 廠27型半自動手槍製造之玩具手槍換裝土造金屬
    槍管而成之改造手槍，機械性能良好，可擊發適用子彈，認
    具殺傷力；送鑑改造子彈9 顆，認均係玩具金屬彈殼加裝
    直徑約8.1mm 之金屬彈頭改造而成之改造子彈，其中採樣試
    射，有3 顆可擊發，認具殺傷力，其餘6 顆，無法擊發，認
    不具殺傷力，有內政部警政署刑事警察局94年8 月1 日刑鑑
    字第0940110752號槍彈鑑定書、內政部警政署刑事警察局94
    年9 月29日刑鑑字第0940146587號函各1 份附卷足憑（偵查
    卷第3 、48頁）。此外，並有桃園縣政府警察局八德分局大
    安派出所搜索、扣押筆錄1 份，及採證照片4 張等件在卷可
    資佐證，足認被告前開自白與事實相符，堪以採信。本件事
    證明確，被告犯行，洵堪認定，應予依法論科。
二、核被告所為，係犯槍砲彈藥刀械管制條例第8 條第4 項之未
    經許可，持有可發射子彈，具有殺傷力之改造手槍罪；同條
    例第12條第4 項之未經許可，持有具有殺傷力之子彈罪。被
    告以一行為同時觸犯該二罪名，為想像競合犯，依刑法第55
    條之規定，應從較重之未經許可，持有改造手槍罪處斷。爰
    審酌被告之素行、犯罪之動機、目的、手段，及明知槍枝、
    子彈對社會治安危害重大，為法律所嚴加取締，竟仍持有上
    開槍、彈，並被告犯罪後態度等一切情狀，量處如主文所示
    之刑，並就罰金部分諭知易服勞役之折算標準。扣案之仿GL
    OCK 廠27型半自動手槍製造之改造玩具手槍壹支（含彈匣壹
    個，槍枝管制編號：0000000000），係違禁物，應依刑法第
    38 條 第1 項第1 款規定宣告沒收。至於扣案土造子彈9 顆
    ，其中經鑑定認有殺傷力之改造子彈3 顆，業經鑑驗單位試
    射完竣而不存在；其餘6 顆則經認定不具殺傷力，亦非違禁
    物，均不為沒收之諭知。
據上論斷，應依刑事訴訟法第299 條第1 項前段，槍砲彈藥刀械
管制條例第8 條第4 項、第12條第4 項，刑法第11條、第55條、
第42條第2 項、第38條第1 項第1 款，罰金罰鍰提高標準條例第
2 條，現行法規所定貨幣單位折算新臺幣條例第2 條，判決如主
文。
本案經檢察官何嘉仁到庭執行職務。
中    華    民    國    95    年    3     月    27    日
                  刑事第七庭  審判長法  官  林惠霞
                                    法  官  賴淑美
                                    法  官  劉為丕
以上正本證明與原本無異。
如不服本判決，應於判決送達後10日內向本院提出上訴狀（應附
繕本），上訴於臺灣高等法院。
                                   書記官   方秀貞
中    華    民    國    95    年    3     月    28    日
附錄本案論罪科刑法條：
槍砲彈藥刀械管制條例第8條
未經許可，製造、販賣或運輸鋼筆槍、瓦斯槍、麻醉槍、獵槍、
空氣槍或第4 條第1 項第1 款所定其他可發射金屬或子彈具有殺
傷力之各式槍砲者，處無期徒刑或5 年以上有期徒刑，併科新臺
幣1 千萬元以下罰金。
未經許可，轉讓、出租或出借前項所列槍枝者，處5 年以上有期
徒刑，併科新臺幣1 千萬元以下罰金。
意圖供自己或他人犯罪之用，而犯前二項之罪者，處無期徒刑或
7 年以上有期徒刑，併科新臺幣1 千萬元以下罰金。
未經許可，持有、寄藏或意圖販賣而陳列第1 項所列槍枝者，處
3 年以上10年以下有期徒刑，併科新臺幣700 萬元以下罰金。
第 1 項至第 3 項之未遂犯罰之。
槍砲彈藥刀械管制條例第12條
未經許可，製造、販賣或運輸子彈者，處1 年以上7 年以下有期
徒刑，併科新台幣500 萬元以下罰金。
未經許可，轉讓、出租或出借子彈者，處6 月以上5 年以下有期
徒刑，併科新台幣300 萬元以下罰金。
意圖供自己或他人犯罪之用，而犯前二項之罪者，處3 年以上10
年以下有期徒刑，併科新台幣700 萬元以下罰金。
未經許可，持有、寄藏或意圖販賣而陳列子彈者，處5 年以下有
期徒刑，併科新台幣300 萬元以下罰金。
第 1 項至第 3 項之未遂犯罰之。


司法院資訊處製作；財團法人民間司法改革基金會備份。
